# 请教陈版主，成本归集由逐步结转法变更为平行结转法属于会计政策变更吗

提问人：wsheaven 时间：2022-11-14 17:01:30
请教陈版主，成本归集由逐步结转法变更为平行结转法属于会计政策变更吗？

回答人：chenyiwei
首先需了解变更的原因。如果是由于产品本身，以及生产工艺流程等发生重大变化而相应改变成本核算方法的，则属于“本期发生的交易或者事项与以前相比具有本质差别而采用新的会计政策”，不属于会计政策变更。
其次，如果不属于上述情形，而是在产品本身，以及生产工艺流程等未发生重大变化，而是本企业管理需求发生变化导致改变成本核算方法的（包括因启用新的IT系统而改变成本核算方法），则属于会计政策变更。但这类会计政策变更的累积变更影响数通常很难确定，因此追溯调整往往是不切实可行的，只能用未来适用法进行衔接处理。